【裁判字號】    98,簡上,883
【裁判日期】    981203
【裁判案由】    竊盜
【裁判全文】
臺灣桃園地方法院刑事判決             98年度簡上字第883號
上  訴  人
即  被  告  甲○○
上列上訴人即被告因竊盜案件，不服本院98年度桃簡字第1448號
，中華民國98年6 月30日第一審刑事簡易判決（聲請簡易判決處
刑案號：98年度偵字第1355號），提起上訴，本院管轄之第二審
地方法院合議庭判決如下：
    主  文
上訴駁回。
    事  實
一、甲○○於民國97年12月5 日下午1 時許，受託至桃園縣中壢
    巿榮安12街2 之1 號3 樓丙○○住處門口，向丙○○探詢其
    妹蕭秀敏之下落未果後，乃藉詞如廁進入屋內，其後坐客廳
    沙發上抽煙，見丙○○之女兒乙○○所有紅色NOKIA 廠牌、
    型號5610D 、序號000000000000000 號行動電話1 支（內插
    門號0000000000號SIM 卡1 張，下稱「手機」）置於該沙發
    扶手上，竟意圖為自己不法之所有，趁丙○○不備之際，徒
    手竊取該行動電話1 支得手，旋藉詞移車急忙下樓離去，丙○○即刻發覺並與子隨後追捕未果，乃即報警查獲。
二、案經被害人乙○○訴由桃園縣政府警察局中壢分局報請臺灣
    桃園地方法院檢察署檢察官偵查後聲請以簡易判決處刑。
    理  由
一、按被告以外之人於偵查中向檢察官所為之陳述，除顯有不可
    信之情況者外，得為證據；證人、鑑定人依法應具結而未具
    結者，其證言或鑑定意見，不得作為證據，刑事訴訟法第15
    9 條之1 第2 項、第158 條之3 分別定有明文。本件證人丙○○、乙○○於檢察官訊問時，已經具結（見偵卷第46、47
    頁），且查無其向檢察官所為陳述有何顯不可信之情狀，揆
    諸前揭法條規定，丙○○、乙○○於偵訊所為之證述，均有
    證據能力，合先敘明。
二、被告甲○○固坦承於前揭時間坐於丙○○住處客廳沙發上抽
    煙，嗣以移車為由直接離去未再返回等節（見偵卷第4 至6
    頁，本院卷第19頁反面），惟矢口否認有何竊盜犯行，辯稱
    ：手機不是我偷的，我沒有注意沙發手把上有無那支手機，
    因為我車子擋住地下停車場出入口就下樓移車，但後來又找
    不到車位就直接離去云云，經查：
  (一)告訴人乙○○所有上開手機，原置客廳沙發扶手上，嗣於上
    開時間遭竊乙節，為證人即告訴人乙○○、證人丙○○一致
    證述在卷（見偵卷第48至50頁），復有臺灣大哥大股份有限
    公司98年3 月21日法大字第098034429 號函覆97年12月5 日
    掛失紀錄等情存卷可稽（見偵卷第21至23頁），參諸丙○○
    、乙○○與被告並無怨隙，亦為被告於原審供承在卷（見原
    審卷第14頁反面），自無甘冒偽證刑責虛詞構陷被告之理，
    其等所述，應非虛妄。
  (二)被告自承在客廳坐於沙發上後不久離去，惟證人丙○○證稱
    ：被告當天要找我妹妹，我只讓他在門口談，後來他說要上
    廁所才讓他進入，上完廁所後，被告就四處看，然後說可不
    可以讓他抽根煙，我說可以，就讓他抽根煙，他坐在沙發上
    才一下子，就立刻說他的車子沒有停好，被告就馬上下樓，
    我看他下樓時，我馬上發現於原置於沙發扶手上的手機不見
    了，我立即叫我兒子追下樓，但竟追不到被告，不是他偷的
    還有誰等語（見偵卷第49頁）；而證人乙○○亦證稱：我當
    時在三樓洗澡，我確定手機就放在沙發左手扶手上，是靠近
    陽台的沙發，手機不見當時，我馬上撥打該失竊手機的門號
    ，但已是關機狀態等語（見偵卷第50頁），是被告於手機遭
    竊當時確實在場，並且坐於手機旁，確有行竊之機。佐以案
    發當時，客廳內除丙○○及其子外，僅有被告，並無他人，
    是亦可排除遭他人所竊之可能。被告雖辯以：伊急忙離去是
    因為要移車云云，然就其先係辯稱：係因車輛併排云云（見
    原審卷第14頁反面）；後又辯稱：係因車輛擋住地下停車場
    進出口云云（見本院卷第19頁），不僅前後不一，就移車情
    節之說詞竟迥異，已難信實。況當時既無人請求移車，被告
    何有突然移車之需？亦難想像。而被告下樓後即直接離去，
    亦為被告自承：下去後我就直接離開了等語（見原審卷第14
    頁反面）在卷，顯無「移車」之事實，所辯「移車」乙詞，
    實難遽信。併衡以被告突然急忙離去之狀，而丙○○及其子
    「隨後」追出時即已不見被告蹤影等各節，足認本件手機確
    係被告所竊，事證已臻明確，所辯要屬飾卸之詞，不可採信
    ，其犯行堪予認定，應依法論科。
三、核被告甲○○所為，係犯刑法第320 條第1 項之普通竊盜罪
    。原審依刑法第320 條第1 項、刑法施行法第1 條之1 第1
    項、第2 項前段規定，並審酌被告不思以正當途徑獲取財物
    ，僅因一時貪念，竟恣意竊取他人財物，顯已侵害他人財產
    安全，所為誠屬不該，且犯後猶否認犯行，未見悔意，無前
    科紀錄，及所竊取手機財產價值等一切情狀，量處被告拘役
    40 日 ，並依刑法第41條第1 項前段之規定，諭知如易科罰
    金，以新臺幣1,000 元折算1 日，核其認事用法，洵無違誤
    ，量刑亦屬妥適，被告上訴否認犯罪，空言指摘原判決不當
    ，為無理由，應予駁回。
四、被告經本院合法傳喚，無正當之理由不到庭，爰不待其陳述
    逕行判決。
據上論斷，應依刑事訴訟法第455 條之1 第1 項、第3 項、第36
8條、第371條，判決如主文。
本案經檢察官陳仁傑到庭執行職務。
中    華    民    國    98    年    12    月    3    日
                  刑事第九庭審判長法  官  吳為平
                                  法  官  林玉蕙
                                  法  官  蘇琬能
以上正本證明與原本無異。
不得上訴。
                                  書記官  何伊羚
中    華    民    國    98    年    12    月    3     日


司法院資訊處製作；財團法人民間司法改革基金會備份。
